【裁判字號】    92,上訴,112
【裁判日期】    920218
【裁判案由】    毒品危害防制條例
【裁判全文】
臺灣高等法院臺中分院刑事判決                    九十二年度上訴字第一一二號
    上  訴  人  臺灣彰化地方法院檢察署檢察官
    被      告  甲○○
右上訴人，因被告違反毒品危害防制條例案件，不服臺灣彰化地方法院九十一年度訴
第八二四號，中華民國九十一年十一月八日第一審判決（起訴案號：臺灣彰化地方法
院檢察署九十一年度毒偵字第一四０四號，並經同署移送併辦：九十一年度毒偵字第
二二六一號、第二八八九號）提起上訴，本院判決如左：
    主  文
原判決撤銷。
甲○○連續施用第一級毒品，處有期徒刑壹年貳月。
注射筒壹支沒收。
    事  實
一、甲○○（原姓名莊志松，八十九年十一月二十日更名）前於民國（下同）八十二
    年間因煙毒案件，經臺灣彰化地方法院判決有期徒刑三年二月，提起上訴後由本
    院判決駁回上訴而確定，於八十四年六月二十八日假釋出獄，八十六年四月十八
    日假釋期滿未經撤銷，以已執行完畢論。又因施用毒品案件，經送請觀察勒戒後
    ，認無繼續施用毒品之傾向，由同院於八十七年七月二十九日以八十七年度訴字
    第四四七號為免刑判決，復因施用第一級毒品案件，經送請觀察勒戒後，認有繼
    續施用毒品之傾向，由同院裁定令入戒治處所施以強制戒治一年，所涉刑案部分
    ，並經同院於九十年九月十三日以九十年度訴字第一０一九號判決判處有期徒刑
    八月，於同年十月八日確定（尚未執行）。詎仍不知悔改，竟於停止戒治出所後
    之九十一年五月底某日，基於施用第一級毒品之犯意，以將海洛因摻入香煙中吸
    食之方式，在彰化縣花壇鄉○○路邊旁，施用第一級毒品海洛因一次，嗣於九十
    一年五月三十日上午十一時許，在彰化縣花壇鄉○○村○○街六二二號友人住處
    為警查獲，經檢察官准予飭回後，復基於概括犯意，自九十一年六月起至同年九
    月一日止，在彰化縣花壇鄉橋頭村活動中心及不特定地點等場所，連續施用第一
    級毒品海洛因，合計約十次或一星期約一次，迨於同年九月九日上午十一時四十
    一分許，在彰化縣花壇鄉隴西一巷二號前為警查獲，並扣得其所有供吸食毒品使
    用之注射筒一支。
二、案經彰化縣警察局彰化分局移送臺灣彰化地方法院檢察署檢察官偵查起訴，暨由
    該署檢察官移送本院併辦。
    理  由
一、右揭連續施用第一級毒品海洛因之犯罪事實，業據被告甲○○於原審、本院審理
    時先後坦承不諱，且其於九十一年五月三十日遭警查獲後，經警採其尿液送驗結
    果，確呈嗎啡陽性反應（施用海洛因者會在其體內代謝為嗎啡成分殘留，並經由
    尿液排出），有彰化縣衛生局九十一年六月十日煙毒尿液檢驗成績書一紙在卷可
    憑（參見一四０四號偵查卷四十頁），可見被告於該案件之警訊、偵查中，空口
    否認有施用毒品之犯行，無非係卸責之詞，難以採信。又被告於九十一年九月九
    日第二次遭警查獲時所採取之尿液，經送請彰化縣衛生局檢驗結果，雖呈嗎啡之
    陰性反應，此有該局九十一年九月十六日之尿液檢驗成績書在卷可稽（參見併案
    二二六一號偵查卷三六頁），但查，被告前有多次煙毒前科，且經警當場查獲注
    射針筒一支可憑，被告又於警訊、偵查及本院審理時，先後供認上開犯行在案，
    堪認被告上開自白，核與事實相符，自堪採信，且依被告於警訊及偵查之自白，
    堪認被告於本院供認其僅在該年六月七月間施用毒品云云，亦係卸責之詞，礙難
    採信，從而，被告有上開連續施用毒品之犯行，已極明確，要堪認定。再者，被
    告前因施用毒品案件，經送請觀察勒戒後，認無繼續施用毒品之傾向，由原審於
    八十七年七月二十九日以八十七年度訴字第四四七號為免刑判決確定，復因施用
    第一級毒品案件，經送請觀察勒戒後，認有繼續施用毒品之傾向，由原審裁定令
    入戒治處所施以強制戒治一年，所涉刑案部分，並經原審於九十年九月十三日以
    九十年度訴字第一０一九號判決判處有期徒刑八月，於同年十月八日確定等情，
    有臺灣高等法院被告全國前案紀錄表、刑案資料查註紀錄表各一份、刑事判決二
    份附卷可按，是被告三犯施用毒品之事證已臻明確，被告上開犯行，洵堪認定，
    應依法論科。
二、核被告上開所為，係犯毒品危害防制條例第十條第一項之施用第一級毒品罪。且
    被告上開九十一年六月至九月一日之連續施用毒品犯行，核與起訴之犯行有連續
    犯關係，並經檢察官移請本院併辦，本院自應一併審理。被告為供自己施用之目
    的而持有上開毒品，其於施用前後持有海洛因之低度行為，應為施用之高度行為
    所吸收，均不另論罪。被告上開連續施用毒品之犯行，時間緊接，手法相同，應
    係基於概括犯意，應依連續犯規定論以一罪，並加重其刑。且查，被告前因煙毒
    案件，經原審以八十二年度訴字第一一二四號判決判處有期徒刑三年二月，並由
    本院以八十二年度上訴字第三六六四號判決駁回上訴而確定，於八十四年六月二
    十八日假釋出獄，至八十六年四月十八日假釋期滿未經撤銷，以已執行完畢論，
    有卷附臺灣高等法院被告全國前案紀錄表、刑案資料查註紀錄表足參，惟距本案
    之九十一年五月底間某日起之第一次犯行，已超過五年，自非累犯，併此敘明。
    原審經審理之結果，認被告罪證明確，予以論科，固非無見。但查，被告另有併
    辦之上開犯行，原審未及併辦，已有可議。又依上所述，被告本件犯行，尚非累
    犯，原審誤認係累犯，自有違誤。檢察官提起上訴，以原審未及併辦，指摘原判
    決不當，非無理由，原判決亦有上開可議，即屬無可維持，應由本院撤銷改判。
    爰審酌被告歷經觀察勒戒及強制戒治等處遇措施，猶未能深切體認毒品危害己身
    之鉅，及早謀求脫離毒害之道，反而於停止戒治出所後伺機再犯，且其仍有前案
    毒品案件所判徒刑尚待執行，絲毫未見其有任何收斂、警惕之意，足徵被告依賴
    毒品至深，品行亦非端正，自有使其接受相當時期監禁以敦化性情之必要，惟念
    及被告於法院審理時尚能坦承犯行，態度良好，且施用毒品固戕害個人健康至深
    ，然就他人權益之侵害仍屬有限，及其犯罪目的、手段、具有國中畢業學歷之智
    識程度等一切情狀，量處如主文第二項所示之刑，以示懲儆。扣案之注射筒一支
    ，係被告所有，業據被告供承在卷，且供犯罪所用之物，應依法宣告沒收。
三、又依被告之前科表所載，被告於八十九年二月十九日至同年五月十八日，因妨害
    兵役案件，執行有期徒刑三月完畢，但依彰化地檢八十七年師檢字第三六二號偵
    查、八十八年師執字第一０號、八十九年執緝字第八六號之前科電腦資料，以及
    本院傳真取得之該案件判決所示，該案件係軍管區司令部臺中師管區司令部之軍
    法判決，則依刑法第四十九條規定，本案自不構成累犯，附此敘明。
據上論斷，應依刑事訴訟法第三百六十九條第一項前段、第三百六十四條、第二百九
十九條第一項前段，毒品危害防制條例第十條第一項，刑法第五十六條、第十一條前
段、第三十八條第一項第二款，判決如主文。
本案經檢察官乙○○到庭執行職務。
中      華      民      國    九十二    年      二      月      十八    日
                                臺灣高等法院臺中分院刑事第二庭
                      審判長法  官  羅  禮  政
                                            法  官  陳  欣  安
                                            法  官  蔡  聰  明
右正本證明與原本無異。
如不服本判決應於收受送達後十日內向本院提出上訴書狀，其未敘述上訴之理由者並
得於提起上訴後十日內向本院補提理由書（均須按他造當事人之人數附繕本）。
                                            書記官  郭  振  祥
中      華      民      國      九十二   年       二      月    十八    日
毒品危害防制條例第十條第一項：
施用第一級毒品者，處六月以上五年以下有期徒刑。                          Ｉ


司法院資訊處製作；財團法人民間司法改革基金會備份。
